臺灣屏東地方法院刑事判決　　　　　　　　　　　　　　九十一年度易字第六七號
　　公　訴　人　臺灣屏東地方法院檢察署檢察官
　　被　　　告　丙○○
右列被告因贓物案件，經檢察官提起公訴（九十年度偵字第四九四九號），本院判決
如左：
     主  文
丙○○偽造署押，足以生損害於公眾及他人，處有期徒刑肆月，如易科罰金以參佰元
折算壹日。屏東縣警察局刑警隊八十九年八月二日警訊筆錄上偽造之「乙○○」簽名
肆聯及指印拾參枚均沒收。
     事  實
丙○○為備日後遇警盤查時掩飾真實身分用之目的，於民國九十年七月中旬，明知真
實姓名不詳綽號「阿杰」者所提供未貼照片之乙○○身分證係來路不明之贓物（按為
乙○○於八十九年八月二十七日，在高雄市新興市場，連同皮包暨其內財物所失竊）
，仍予收受，並基於變造特種文書暨行使之犯意，黏貼自身照片於上，將原乙○○之
真實身分證，變造成黏附其丙○○照片之不實身分證。嗣於同年八月一日二十二時許
，丙○○遇警攔檢，所駕車輛內遭查獲毒品（另案審理），即出示上開變造之不實身
分證，主張其即為乙○○，並本諸偽造署押之犯意，接續於翌日（二日）凌晨二時五
分許及上午十一時三十分許，在屏東縣警察局刑警隊，假冒乙○○名義應訊，訊畢並
偽造「乙○○」之簽名四聯及指印十三枚於警訊筆錄上，有使人誤認該簽名及指印均
係乙○○所為，足生損害於刑事偵查之正確性及使乙○○有遭受刑事訴追之危險，惟
事後仍為警識破而查獲。
     理  由
一、前揭事實，業據被告丙○○坦承不諱，而甲○○否認提供本件身分證，經其陳述
    在卷，此外，並有該換貼照片之變造身分證及前揭警訊筆錄二份在卷可稽，事證
    明確，犯行洵堪認定，應予依法論科。
二、核被告所為，係犯刑法三百四十九條第一項之收受贓物罪；第二百十六條、二百
    十二條之行使變造特種文書罪；第二百十七條第一項之偽造署押罪。所犯變造特
    種文書之低度行為，應為行使之高度行為所吸收，不另論罪。又被告為逃避刑責
    而冒名應訊，非續予偽造署押，無以遂行其目的，顯係在同一機會接續而為同一
    性質的行為，被告主觀上對於各個舉動之認知，不過為其犯罪行為之一部分，其
    前後所實施各動作之獨立性極為薄弱，依一般社會健全觀念，在時間差距上，難
    以強行分開，仍屬組成犯罪行為之一部，所犯偽造署押罪為接續犯。再者，國民
    身分證，乃供身分辨識之憑藉，除此主要用途外，證件本身並合法之交易價值，
    被告收受本件來路不明之身分證加以變造，目的在掩飾真實身分之用，據其供承
    在卷，嗣果持以主張，並冒名於警訊筆錄上署押，所犯上開三罪顯有方法結果之
    牽連關係，應從一重以偽造署押罪論處。倘認被告事後行使變造之身分證係另行
    起意，而與當初收受贓物之犯行毫無關聯，則難理解被告何若收受此無甚價值之
    贓物，容與情理相違，公訴意旨認應分論併罰，尚有誤會。此外，被告偽造署押
    之犯行，雖未據起訴，然檢察官就犯罪事實一部起訴者，其效力及於全部，此部
    分與起訴之事實，有牽連犯之裁判上一罪關係，為起訴效力所及，本院自應予以
    審理。爰審酌被告素行、智識程度，犯罪之動機、手段、目的及犯後態度等一切
    情狀，量處如主文所示之刑，並諭知易科罰金之折算標準。屏東縣警察局刑警隊
    八十九年八月二日警訊筆錄上偽造之「乙○○」簽名四聯及指印十三枚，均應依
    同法第二百十九條規定宣告沒收。
據上論斷，應依刑事訴訟法第二百九十九條第一項前段，刑法第三百四十九條第一項
、第二百十六條、第二百十二條、第二百十七條第一項、第二百十九條、第五十五條
、第四十一條第一項，罰金罰鍰提高標準條例第一條前段、第二條，判決如主文。
中      華      民      國      九十一      年     三     月      七    日
                                          法  官  蔡憲德
右正本證明與原本無異。
如不服本判決應於收受本判決後送達後十日內向本院提出上訴書狀，其未敘述上訴理
由者，並得於提起上訴後十日內向本院補提理由書狀（均須按他造當事人之人數附繕
本 ）「切勿逕送上級法院」
                                          書記官   林鴻仁
中      華      民      國      九十一      年    二    月    二十六    日
附錄本案論罪科刑法條
刑法
第  349 條  收受贓物者，處三年以下有期徒刑、拘役或五百元以下罰金。
            搬運、寄藏、故買贓物或為擔保者，處五年以下有期徒刑、拘役或科或
            併科一千元以下罰金。
            因贓物變得之財物，以贓物論。
第  212 條  偽造、變造護照、旅券、免許證、特許證及關於品行、能力服務或其他
            相類之證書、介紹書，足以生損害於公眾或他人者，處一年以下有期徒
            刑、拘役或三百元以下罰金。
第  216 條  行使第二百十條至第二百十五條之文書者，依偽造、變造文書或登載不
            實事項或使登載不實事項之規定處斷。
第  217 條  偽造印章、印文或署押，足以生損害於公眾或他人者，處三年以下有期
            徒刑。
            盜用印章、印文或署押，足以生損害於公眾或他人者，亦同。
